# 楼主，有个实收资本减资的问题您看看

提问人：lul1818 时间：2014-11-06 10:40:46
不对，应该应借：银行存款 250 万元 贷：长期股权投资 83.33万元及投资收益166.67万元

回答人：chenyiwei
母公司的长期股权投资与子公司的实收资本余额之间没有必然的对应关系。建议贷记长期股权投资 100 万，将其账面价值冲减为零；
另 150 万元确认为投资收益。

提问人：心海拂清风 时间：2014-11-06 21:46:53
剩下的 50 万如何处理及其会计分录！谢谢陈老师！

回答人：chenyiwei
借：银存 250 ，贷：长投 100 ，贷：投资收益 150.

提问人：心海拂清风 时间：2014-11-06 23:15:41
实收资本 300 万，减资 250 万，子公司剩下的 50 万实收资本不用处理?但是母公司的长投却为 0 ，期末如何抵消呢

回答人：chenyiwei
母公司的投资成本无需与子公司的实收资本对应。

提问人：zengfengxia 时间：2014-11-07 11:18:16
能不能视同分红处理，确认 250 万的投资收益，然后对长期股权投资做减值测试？

回答人：chenyiwei
这也是一种思路，但难度较大。

提问人：LBYBLB 时间：2014-11-08 11:42:50
请问陈版：“母公司的投资成本无需与子公司的实收资本对应”这一说法有没有准则依据或者是出自于何处呢？谢谢！

回答人：chenyiwei
母公司对子公司的长期股权投资成本应根据长期股权投资准则第五条、第六条的规定确定，其中并没有规定必须与子公司的实收资本一致，结合会计准则的其他规定看也没有必然联系，例如母公司溢价对子公司出资时。